【裁判字號】    95,易,196
【裁判日期】    950906
【裁判案由】    竊盜
【裁判全文】
臺灣花蓮地方法院刑事判決              95年度易字第196號
公  訴  人  臺灣花蓮地方法院檢察署檢察官
被      告  戊○○
上列被告因竊盜案件，經檢察官提起公訴（95年度偵字第2655號
），本院判決如下：
    主  文
戊○○共同攜帶兇器竊盜，處有期徒刑玖月。
    事  實
一、戊○○與丙○○（另結）基於意圖為自己不法所有之犯意聯
    絡，於民國95年3 月15日上午11時30分許，一同駕車至花蓮
    縣瑞穗鄉富興村68號以東之海岸山脈100 公尺處，由丁○○
    與乙○○共同向地主林三富所承租之檳榔園內，持客觀上可
    供兇器使用之鐮刀（未扣案），共同竊取該處250 多棵檳榔
    樹上之檳榔，並將之放置於渠等所駕駛之汽車上，適為乙○○發覺，渠等乃趁乙○○打電話報警之際，逃逸無蹤。
二、案經丁○○訴由花蓮縣警察局鳳林分局報告台灣花蓮地方法
    院檢察署檢察官偵查起訴。
    理  由
一、訊據被告戊○○矢口否認有上開竊盜犯行，辯稱：當天其雖
    有與同案被告丙○○一起割檳榔，但所割之檳榔並非被害人
    所有之檳榔云云，並於警詢中與同案被告丙○○均辯稱：95
    年3 月15日上午11時30分許，渠等係在海岸山脈靠近自強外
    獄監獄附近養雞場旁之檳榔園割檳榔，該檳榔園係渠等向一
    位老人所承包等語，且提出丙○○與李御凡所簽訂之檳榔園
    租認契約書乙份供參（見警卷第23-26 頁）。而證人李御凡
    於偵查中證稱：其有檳榔園出租予被告，該土地之所有權人
    為其舅公的兒子，但不是警卷照片所示之檳榔園，其有告知
    被告其出租檳榔園的確實位置，其出租之檳榔園與照片所示
    之檳榔園相隔約5、6百公尺遠，被告不可能割錯檳榔園，因
    為相隔很遠等語（見偵卷第10頁），並提出其出租予被告檳
    榔園所坐落位置之土地所有權狀二紙供參（見偵卷第11頁）
    。觀之卷附證人李御凡及丁○○所提之土地所有權狀，李御
    凡出租予被告之檳榔園係坐落花蓮縣光復鄉○○段95、95-1
    地號土地上，丁○○及乙○○所承租之檳榔園則坐落在花蓮
    縣瑞穗鄉○○段17地號土地上，顯見證人李御凡所述兩者土
    地相隔甚遠，被告不可能割錯等語，確實可採。又被告與同
    案被告於上開時、地，共同竊取乙○○與丁○○所承包檳榔
    園之檳榔之事實，已據證人丁○○與乙○○於警詢、偵查及
    本院審理時證述綦詳（被告均同意上開證人於警詢及偵查中
    所言作為證據，本院認依刑事訴訟法第159 條之5第1項規定
    ，上開證人於警詢及偵查中所言均有證據能力），並有現場
    照片11張在卷足稽。而由卷附現場照片可知，該等照片係警
    員於95年3 月15日12時至現場所拍攝。復由照片所示地上所
    留之檳榔串及檳榔樹上之切痕，可知為甫遭人所割，是證人
    乙○○所述其承包之檳榔樹於斯時遭人盜割，乃報警處理等
    語，確實可採。復酌之被告與乙○○僅單純認識，兩人並無
    仇隙等情，為被告所自承，是證人乙○○實無捏造上情，誣
    陷被告之可能，因此證人乙○○上開證述，應確屬事實無訛
    。綜上所述，被告上開所辯，顯係卸責之詞，不足採信。本
    件事證明確，被告犯行堪予認定。
二、查鐮刀質地堅硬、鋒利，客觀上足以對人之生命、身體造成
    危險，係屬兇器。核被告所為，係犯刑法第321 條第1項第3
    款攜帶兇器竊盜罪。又被告行為後，刑法第28條雖於94年 2
    月2 日經總統令修正公布，並於95年7月1日施行，但經比較
    修正前後之規定，修正後之刑法並未對被告有利，依刑法第
    2條第1項前段之規定，自應適用修正前之刑法第28條規定。
    又被告與同案被告丙○○間，有犯意聯絡與行為分擔，為共
    同正犯。爰審酌被告正值壯年，不知勤奮向上，依正途賺取
    金錢，反而犯下本件犯行，其犯罪之動機、手段、所生之危
    害，及事後否認犯行，不知悔改等一切情狀，量處如主文所
    示之刑。至被告犯罪所用之鐮刀，既未扣案，未免執行困難
    ，爰不諭知沒收，附此敘明。
據上論斷，應依刑事訴訟法第299條第1項前段，刑法第2條第1項
前段、第321 條第1項第3款、修正前刑法第28條，判決如主文。
本案經檢察官甲○○到庭執行職務。
中    華    民    國    95    年    9     月    6     日
                        臺灣花蓮地方法院刑事第一庭
                              審判長法  官  張健河
                                    法  官  吳韻馨
                                    法  官  李世華
上列正本證明與原本無異。
如對本判決不服，應於送達後10日內，向本院提出上訴狀。（應
抄附繕本）
                                    書記官  李閔華
中    華    民    國    95    年    9     月    7     日
附錄本判決論罪之法律條文：
中華民國刑法第321條第1項第3款：
犯竊盜罪而有左列情形之一者，處六月以上、五年以下有期徒刑
：
三、攜帶兇器而犯之者。


司法院資訊處製作；財團法人民間司法改革基金會備份。
